

# HABILIDADES PROFESIONALES

Trabajo en Equipo
Machine Learning
Data Mining
Deep Learnimg
Lenguaje de Programación Python
Software Excel
Software de Bases de Datos
Inglés

# **HABILIDADES PERSONALES**

Autodidacta Confiable y Profesional Habilidades Interculturales Organizado y Estructurado Pensamiento Crítico Capacidad para los Detalles

# ACTIVIDADES EXTRACURRICULARES

Participación en Torneos Juveniles de Fútbol Voluntariados Clases Particulares de Matemáticas y Cálculo

# **CERTIFICACIONES**

Data scientist: Minería de datos esencial Python para data scientist avanzado 8 Things You Must Know in Python Excel Skills for Business: Intermediate 1

# **CONTACTO**

T: +56962572305

E: cristobal.perez.p99@gmail.com

D: Galvarino Gallardo 1955,

Providencia

L: <u>Cristóbal Pérez P</u>

# CRISTÓBAL PÉREZ P.

# ESTUDIANTE DE INGENIERÍA CIVIL INDUSTRIAL PERFIL

Estudiante preparado para enfrentar nuevos desafíos, aplicando conocimientos previos, experiencia y el uso de tecnologías. Interesado en data science y machine learning, consultoría, finanzas y políticas públicas, con conocimientos de data mining, deep learning, gestión de operaciones, software Python y Excel.

# **EXPERIENCIA PROFESIONAL**

#### PRACTICANTE DE ANALISTA DE ESTUDIOS

#### FALABELLA S.A | DICIEMBRE 2022-FEBRERO 2023

Corporativo de Estrategia y Sostenibilidad.

- Research y análisis de modelos de negocios de la competencia.
- Análisis financiero y seguimiento de compañías benchmark.

#### **AYUDANTE**

# UNIVERSIDAD DE CHILE | 2022

- Introducción al Cálculo, Primer Semestre 2022.
- Introducción a la Minería de Datos, Segundo Semestre 2022.

#### PRACTICANTE EN RIESGO DE CRÉDITO Y PORTAFOLIO

#### FALABELLA INVERSIONES FINANCIERO | DICIEMBRE 2021-MARZO 2022

Corporativo de Portafolio.

- Construcción de modelos de estrés macroeconómico y machine learning.
- Identificar riesgos e impactos en el portafolio de créditos.

# ESTUDIANTE EN PRÁCTICA

# NOTARÍA, CONSERVADOR Y ARCHIVERO JUDICIAL DE PERALILLO | ENERO-FEB 2021

- Proponer soluciones digitales a problemáticas del día a día.
- Gestión del cambio en la actualización de sistemas informáticos.
- Atención al público.

# **EDUCACIÓN**

# MAGÍSTER EN CIENCIA DE DATOS

# UNIVERSIDAD DE CHILE | 2023 -

#### INGENIERÍA CIVIL INDUSTRIAL

# UNIVERSIDAD DE CHILE | 2017 -

- Licenciatura en Ciencias de la Ingeniería, Mención Industrial, 2022.
  Nota 6,2.
- Ingeniería Civil Industrial.

# EDUCACIÓN CIENTÍFICO-HUMANISTA

# COLEGIO SANTA CRUZ DE UNCO | 2006-2017

• Notas de Enseñanza Media: 6,85.

# PREMIOS Y HONORES

- Segundo Lugar Batalla de Datos Banco Itaú, 2022.
  - Predicción de aumento de cupo en tarjeta de crédito.
- Estudiante Sobresaliente del departamento de Ingeniería civil Industrial, 2021.
- Alumno Destacado de la Facultad de Ciencias Físicas y Matemáticas, 2021.
- · Alumno Destacado de la Facultad de Ciencias Físicas y Matemáticas, 2020.